nb: Kjøretøy og deler > Kjøretøy > Biler > Service- og brukskjøretøy > Utrykningskjøretøy: Ambulanser; Brannbiler; Politikjøretøy
en: Vehicles & Parts > Vehicles > Motor Vehicles > Service & Utility Vehicles > Emergency Vehicles: Ambulances; Fire Trucks; Police Vehicles
el: Οχήματα & ανταλλακτικά > Οχήματα > Μηχανοκίνητα οχήματα > Οχήματα υπηρεσιών & δημόσιας χρήσης > Οχήματα έκτακτης ανάγκης: Ασθενοφόρα; Πυροσβεστικά οχήματα; Αστυνομικά οχήματα
vi: Xe và phụ tùng > Xe cộ > Xe cơ giới > Xe dịch vụ và tiện ích > Xe cứu trợ khẩn cấp: Xe cứu thương; Xe cứu hỏa; Xe cảnh sát
it: Veicoli e parti > Veicoli > Veicoli per terraferma > Veicoli di servizio e commerciali > Veicoli di emergenza: Ambulanze; Camion dei pompieri; Veicoli della polizia
hr-HR: Vozila i dijelovi vozila > Vozila > Motorna vozila > Servisna i pomoćna vozila > Vozila hitnih službi: Vozila hitne pomoći; Vatrogasna vozila; Policijska vozila
ko: 차량/부품 > 차량 > 자동차 > 서비스 및 유틸리티 차량 > 응급차: 구급차; 소방차; 경찰 차량
sl-SI: Vozila in deli > Vozila > Motorna vozila > Servisna in komunalna vozila > Reševalna vozila: Rešilni avtomobil; Gasilska vozila; Policijska vozila
de: Fahrzeuge & Teile > Fahrzeuge > Kraftfahrzeuge > Service- & Nutzfahrzeuge > Einsatzfahrzeuge: Krankenwagen; Feuerwehrautos; Polizeifahrzeuge
th: รถยนต์และชิ้นส่วน > ยานพาหนะ > ยานยนต์ > ยานยนต์เพื่อการบริการและสาธารณูปโภค > รถฉุกเฉิน: รถพยาบาล; รถดับเพลิง; รถตำรวจ
es: Vehículos y recambios > Vehículos > Vehículos motorizados > Vehículos de servicio y utilitarios > Vehículos de emergencia: Ambulancias; Camiones de bomberos; Vehículos policiales
sv: Fordon och delar > Fordon > Motorfordon > Service- och nyttofordon > Utryckningsfordon: Ambulanser; Brandbilar; Polisfordon
da: Køretøjer og dele > Køretøjer > Motorkøretøjer > Service- og nyttekøretøjer > Udrykningskøretøjer: Ambulancer; Brandbiler; Politikøretøjer
ru: Транспортные средства, запчасти и аксессуары > Транспортные средства > Автотранспорт > Служебные и коммунальные транспортные средства > Машины экстренной помощи: Машины скорой помощи; Пожарные машины; Полицейские транспортные средства
bg-BG: Превозни средства и части > Превозни средства > Моторни превозни средства > Превозни средства със специално предназначение > Спешни превозни средства: Линейки; Пожарни коли; Полицейски превозни средства
sk-SK: Diely pre vozidlá > Vozidlá > Motorové vozidlá > Servisné a úžitkové vozidlá > Pohotovostné vozidlá: Sanitky; Hasičské autá; Policajné vozidlá
hu: Járművek és alkatrészek > Járművek > Gépjárművek > Szerviz- és haszonjárművek > Sürgősségi járművek: Mentőautók; Tűzoltó autók; Rendőrségi járművek
pl: Pojazdy i części > Pojazdy > Pojazdy silnikowe > Pojazdy techniczne i użytkowe > Pojazdy uprzywilejowane: Ambulanse; Wozy strażackie; Pojazdy policyjne
ja: 乗り物・パーツ > 乗り物 > 自動車・バイク > サービス・ユーティリティ車両 > 緊急車両: 救急車; 消防車; 警察車両
nl: Voertuigen en onderdelen > Voertuigen > Landvoertuigen > Service- en bedrijfsvoertuigen > Hulpverleningsvoertuigen: Ambulances; Brandweerwagens; Politievoertuigen
zh-TW: 車輛與零配件 > 車輛 > 機動車輛 > 服務與多用途車輛 > 緊急救援車: 救護車; 消防車; 警車
zh-CN: 交通工具/汽车/飞机/船舶 > 交通工具 > 机动车 > 服务及多功能车 > 应急车辆: 救护车; 消防车; 警用车辆
pt-BR: Veículos e peças > Veículos > Veículos terrestres > Veículos de serviço e utilitários > Veículos de emergência: Ambulâncias; Caminhões de bombeiros; Veículos policiais
fr: Véhicules et accessoires > Véhicules > Véhicules terrestres > Véhicules de service et utilitaires > Véhicules d'urgence: Ambulances; Camions de pompiers; Véhicules de police
pt-PT: Veículos e peças > Veículos > Veículos motorizados > Veículos de serviço e utilitários > Veículos de emergência: Ambulâncias; Camiões de bombeiros; Veículos de policia
lt-LT: Transporto priemonės ir dalys > Transporto priemonės > Motorinės transporto priemonės > Tarnybinės ir komunalinės transporto priemonės > Avarinės transporto priemonės: Greitosios pagalbos automobiliai; Gaisrinės mašinos; Policijos transporto priemonės
fi: Ajoneuvot ja osat > Ajoneuvot > Moottoriajoneuvot > Palvelu- ja hyötyajoneuvot > Hätäajoneuvot: Ambulanssit; Paloautot; Poliisiajoneuvot
ro-RO: Vehicule și piese > Vehicule > Autovehicule > Vehicule pentru servicii și vehicule utilitare > Vehicule de urgență: Ambulanțe; Camioane de pompieri; Vehicule de poliție
cs: Vozidla a náhradní díly > Dopravní prostředky > Motorová vozidla > Servisní a užitková vozidla > Záchranářská vozidla: Sanitky; Hasičská auta; Policejní vozidla
tr: Taşıtlar ve Parçalar > Taşıtlar > Motorlu Taşıtlar > Hizmet ve Kullanım Araçları > Acil Durum Araçları: Ambulanslar; İtfaiye Araçları; Polis Araçları